臺灣臺南地方法院刑事判決
111年度易字第1233號
公  訴  人  臺灣臺南地方檢察署檢察官
被      告  林哲緯




上列被告因竊盜案件，經檢察官提起公訴（111年度偵字第16901
號、111年度營偵字第2076號），本院判決如下：
    主      文
林哲緯犯攜帶兇器竊盜罪，處有期徒刑柒月；又犯竊盜罪，處有
期徒刑貳月，如易科罰金，以新臺幣壹仟元折算壹日。
未扣案之砂輪機壹台及犯罪所得現金新臺幣參仟伍佰元，均沒收
，於全部或一部不能沒收或不宜執行沒收時，追徵其價額。
    事      實
一、林哲緯意圖為自己不法之所有，分別基於竊盜及加重竊盜之
    犯意，而為下列竊盜及加重竊盜犯行：
（一）於民國111年4月14日凌晨1時52分許，在臺南市○○區○○路○
      段00號旁之「東勢角廣安宮」土地公廟，持客觀上具危險
      性、可供作為兇器使用之砂輪機1台，破壞功德箱之鎖頭
      後，竊取功德箱內之香油錢現金新臺幣（下同）3,500元
      ，得手後旋逃離現場。嗣該土地公廟管理人謝滿發現遭竊
      而報警處理，始悉上情。
（二）於同年5月31日凌晨1時40分許，在址設臺南市○○區○○路00
      0號「地心引力」選物販賣機店（即夾娃娃機店）內，徒
      手竊取洪佩吟所管領如附表所示之物（均已發還洪佩吟）
      ，得手後旋逃離現場。嗣洪佩吟發現遭竊而報警處理，始
      悉上情。　　　　　　　　　
二、案經臺南市政府警察局麻豆分局及謝滿訴由臺南市政府警察
    局白河分局移送臺灣臺南地方檢察署檢察官偵查起訴。
    理      由
一、按被告以外之人於審判外之言詞或書面陳述，除法律有規定
    者外，不得作為證據，刑事訴訟法第159條第1項定有明文；
    另按被告以外之人於審判外之陳述，雖不符前4條（即刑事
    訴訟法第159條之1至第159條之4）之規定，而經當事人於審
    判程序同意作為證據，法院審酌該言詞陳述或書面陳述作成
    時之情況，認為適當者，亦得為證據，刑事訴訟法第159條
    之5第1項定有明文。經查，本案據以認定被告林哲緯犯罪事
    實存否之被告以外之人於審判外之言詞及書面陳述，雖屬傳
    聞證據，但因檢察官、被告於本院審理時均同意作為證據使
    用（本院卷第45至46頁），本院審酌上開證據均係依法取得
    ，並無任何違背法律規定之情事，認為適當，依上揭規定，
    認均有證據能力。
二、上開犯罪事實，業據被告於警詢、偵查及本院審理時均坦承
    不諱（警卷第3至6頁、營偵卷第5至9頁、營他卷第59至61頁
    、本院卷第45、48頁），核與證人即被害人洪佩吟（警卷第
    7至9頁）、證人即告訴人謝滿（營偵卷第11至15頁）分別於
    警詢之證述情節均大致相符，並有被告之臺南市政府警察局
    麻豆分局搜索扣押筆錄、扣押物品目錄表、扣押物品收據、
    現場搜索及物品照片（警卷第11至16、21至29頁）、贓物認
    領保管單（警卷第31頁）、土地公廟現場照片、監視器錄影
    擷取畫面及車牌辨識系統擷取畫面（營偵卷第39至52頁）、
    謝滿之臺南市政府警察局白河分局東山分駐所受（處）理案
    件證明單、受理各類案件紀錄表（營偵卷第25、37頁）等件
    在卷可稽。足認被告之任意性自白均應與事實相符，洵堪信
    實。本案事證明確，被告上開犯行堪予認定，均應依法論科
    。
三、論罪科刑：
（一）核被告所為，分別係犯刑法第321條第1項第3款之攜帶兇
      器竊盜罪【犯罪事實一（一）】及同法第320條第1項之竊
      盜罪【犯罪事實一（二）】。被告所犯上開二罪間，犯意
      各別，行為互殊，應予分論併罰。　　　
（二）爰審酌被告前已有多次竊盜前科（依最高法院刑事大法庭
      110年度台上大字第5660號裁定意旨，作為量刑參考），
      且正值青春年少，仍不知悛悔，竟不思以正當方法獲取所
      需財物，率爾竊取他人財物，侵害他人財產，動機及所為
      均可議，顯然欠缺尊重他人財產權觀念，法紀意識薄弱，
      對民眾財產安全及社會治安均有相當危害，所為實不足取
      ；惟念其坦承全部犯行，犯後態度尚稱良好；兼衡被告犯
      行所採取之手段、造成被害人之損害情形、迄今仍未與告
      訴人及被害人達成和解；再考量所竊財物價值均非甚高，
      且部分財物（即如附表所示物品）均已歸還被害人（詳如
      後述），並衡酌被告自承學歷為高職肄業、未婚無子女、
      曾從事水泥工、日薪1,600元、家中並無需要其扶養之人
      等一切具體情狀（本院卷第50頁），分別量處如主文所示
      之刑；並就得易科罰金部分【犯罪事實一（二）】，諭知
      以1,000元折算1日之易科罰金折算標準。
四、沒收部分：
（一）按供犯罪所用之物，屬於犯罪行為人者，得沒收之，刑法
      第38條第2項前段定有明文。查未扣案之砂輪機1台，係被
      告所有、持之用以犯本案如犯罪事實一（一）所示之竊盜
      犯行，係供犯罪所用之物，業據被告供承在卷（營偵卷第
      8頁、營他卷第61頁、本院卷第48至49頁），該等物品既
      係被告持之用為本案犯行所用之物，即應依刑法第38條第
      2項前段、第4項之規定，宣告沒收之，於全部或一部不能
      沒收或不宜執行沒收時，追徵其價額。
（二）又按犯罪所得，屬於犯罪行為人者，沒收之，於全部或一
      部不能沒收或不宜執行沒收時，追徵其價額，刑法第38條
      之1第1項前段、第3項分別定有明文。查除已歸還被害人
      之如附表所示物品外，其餘未扣案如犯罪事實欄一（一）
      所示被告竊得之現金3,500元，被告已花用完畢而無從返
      還予告訴人，為被告於本院審理時供承在卷（本院卷第49
      頁），應認屬被告之犯罪所得，應依刑法第38條之1第1項
      前段規定宣告沒收，於全部或一部不能沒收時，則應依同
      條第3項規定，追徵其價額。
據上論斷，應依刑事訴訟法第299條第1項前段，刑法第320條第1
項、第321條第1項第3款、第41條第1項前段、第51條第5款、第3
8條第2項前段、第4項、第38條之1第1項前段、第3項、第40條第
1項、第40條之2第1項，刑法施行法第1條之1第1項，判決如主文
。
本件經檢察官黃慶瑋提起公訴，檢察官紀芊宇到庭執行職務。
中　　華　　民　　國　　111 　年　　11　　月　　21　　日
　　　　　　　　　刑事第十四庭  法　官　林岳葳
以上正本證明與原本無異。
如不服本判決應於收受本判決後20日內向本院提出上訴書狀，並
應敘述具體理由。其未敘述上訴理由者，應於上訴期間屆滿後20
日內向本院補提理由書狀（均須按他造當事人之人數附繕本）「
切勿逕送上級法院」。 
  　　　　　　　　　　　　　　　書記官　吳玫萱
中　　華　　民　　國　　111 　年　　11　　月　　24　　日

附表：                   111年度易字第1233號    編號 名稱 數量 價值（新臺幣） 1 喇叭 1個 500元 2 刮鬍刀 1個 200元 3 掌上型遊戲機 1個 600元 4 水藍色後背包 1個 200元 5 手持電風扇 1個 200元 

附錄本案論罪科刑法條：
中華民國刑法第320條
（普通竊盜罪、竊佔罪）
意圖為自己或第三人不法之所有，而竊取他人之動產者，為竊盜
罪，處五年以下有期徒刑、拘役或五十萬元以下罰金。
意圖為自己或第三人不法之利益，而竊佔他人之不動產者，依前
項之規定
處斷。
前二項之未遂犯罰之。

中華民國刑法第321條
（加重竊盜罪）
犯前條第一項、第二項之罪而有下列情形之一者，處六月以上五
年以下有期徒刑，得併科五十萬元以下罰金：
一、侵入住宅或有人居住之建築物、船艦或隱匿其內而犯之。
二、毀越門窗、牆垣或其他安全設備而犯之。
三、攜帶兇器而犯之。
四、結夥三人以上而犯之。
五、乘火災、水災或其他災害之際而犯之。
六、在車站、港埠、航空站或其他供水、陸、空公眾運輸之舟、
    車、航空機內而犯之。
前項之未遂犯罰之。